BELÉN ANTONIA SOLEMAN LIZANA

Conde del Maule 4325, Estación Central

Región Metropolitana, Chile C.I. 20.122.279-6 (+56-9) 69189456

belen.solemanliz@gmail.com

PRESENTACIÓN

Estudiante de tercer año de psicología, en la Universidad Central de Chile. Cuento con 5 años de experiencia en servicio al cliente y promoción dirigida, lo cual conlleva gran trabajo en equipo con habilidades de liderazgo, disciplina y perseverancia, entre otros.

FORMACIÓN

2019 Universidad Central de Chile. Cursando tercer año de Psicología

EXPERIENCIA LABORAL

Noviembre – Agosto 2021	Ejecutiva Call Center Centro Médico IMARED Full Time Lunes a Sábado
Marzo 2020 – Abril 2021	Tutora área integración Universidad Central de Chile Part Time
Febrero 2020 - Marzo 2020	Promotora y vendedora para la empresa Multribrand Falabella Portal La Dehesa, en campaña calzado escolar, marca Geox. Part Time por Campaña
Diciembre 2015 – 2020	Garzona y apoyo en ejecución de servicios en eventos, arreglo del salón y preparación de servicio gastronómico, para empresa La Fourchette Banquetera. Ocasional por eventos

Octubre 2017 – Mayo 2018	Monitora en preparación y apoyo a padres en cumpleaños, cafetería, caja, inventario, orden y limpieza del local, para empresa ParaPekes, comuna de Peñalolén. Part Time Fines de Semana
Agosto 2017- Agosto 2017	Promotora para marca Pamela Grant en tienda Maicao, Plaza Vespucio y Preunic, Providencia, para Agencia 360 Producciones y Eventos Ltda. Part Time Fines de Semana
Enero 2016 – Enero 2017	Promotora marca Pepsi en supermercado Santa Isabel, comuna Ñuñoa, para Agencia Jaque Mate Producciones Ltda. Part Time por Campañas
Julio 2015 – Abril 2017	Anfitriona y apoyo en ejecución de talleres y charlas, para la empresa KhanConnectingSpA. Ocasionalmente en Eventos
Julio 2015 – Abril 2017	Anfitriona y apoyo en ejecución de talleres y charlas, para la empresa HSU S.A. Ocasionalmente en Eventos
Marzo 2015 - Diciembre 2016	Entrega de flyers fines de semana, comuna de Peñalolén, para el Preuniversitario Cumbre. Part Time Fines de Semana

IDIOMAS

- Inglés intermedio oral y escrito
- Español nativo

HABILIDADES (blandas)

- Trabajo en equipo.
- Atención servicio al cliente en promociones y venta dirigida.
- Alta capacidad de solución de problemas y conflictos.
- Respetuosa y con ganas de aprender.

FORMACIÓN COMPLEMENTARIA

- Diciembre 2020-Taller de Empleabilidad en el Mundo Actual: ¿Cómo impacta en tu desarrollo profesional?
- Diciembre 2020-31º Aniversario de la Convención Internacional de los

Niños, Niñas y Adolescentes: ¿Qué hemos aprendido?

- Octubre 2020 Webinar "Trabajando con femilias y parejas: intersección entre la terapia estructural y el uso de las emociones"
- Octubre 2020 Seminario de Salud Mental Comunal de Concepción:
 "Promoviendo el Bienestar en tiempos de Pandemia"
- Septiembre 2020 Conversatorio Oportunidades de Contribución Profesional desde la Psicología en tiempos de Pandemia
- Septiembre 2020 Conversatorio RING: "Pandemia de covid-19 y el trato hacia niñas, niños y adolescentes

Agosto 2021